【裁判字號】    90,易,69
【裁判日期】    900612
【裁判案由】    毒品危害防制條例
【裁判全文】
臺灣桃園地方法院刑事判決                              九十年度易字第六九號
    公  訴  人  臺灣桃園地方法院檢察署檢察官
    被      告  甲○○
右列被告因違反毒品危害防制條例案件，經檢察官提起公訴（八十九年度毒偵字第四
五四四、四九四五、五四三○號），及移送併辦（八十九年度偵字第六二一○號），
本院判決如左：
    主  文
甲○○連續施用第一級毒品，累犯，處有期徒刑壹年貳月。扣案之如附表所示編號二
之第一級毒品海洛因淨重貳點壹公克、編號四之第一級毒品海洛因淨重零點捌肆公克
，沒收銷燬之；又連續施用第二級毒品，累犯，處有期徒刑拾月。扣案之如附表所示
編號二之第二級毒品安非他命驗餘淨重伍點伍壹參參公克、編號三之第二級毒品安非
他命驗餘淨重壹點玖肆捌陸公克，沒收銷燬之，扣案之吸食器壹組沒收。應執行有期
徒刑壹年拾月。扣案之如附表所示編號二之第一級毒品海洛因淨重貳點壹公克、編號
四之第一級毒品海洛因淨重零點捌肆公克、編號二之第二級毒品安非他命驗餘淨重伍
點伍壹參參公克、編號三之第二級毒品安非他命驗餘淨重壹點玖肆捌陸公克，均沒收
銷燬之，吸食器壹組沒收。
    事  實
一、甲○○曾於民國八十三年間因違反麻醉藥品管理條例案件，經本院於八十三年十
    二月五日以八十三年度易字第四四一七號判決，處有期徒刑八月，甫於八十四年
    六月二十八日執行完畢。嗣於八十六年年初某日至同年八月八日止，因施用第二
    級毒品安非他命，經本院依職權裁定送觀察、勒戒後，無繼續施用傾向，再經本
    院於八十七年十一月二十四日為免刑判決確定。竟仍不知悔改，於五年內復各基
    於概括之犯意，自八十九年六月中旬起至八十九年十一月十六日止，在其桃園縣
    八德市○○路八六一號家中，連續多次施用第一級毒品海洛因、第二級毒品安非
    他命，經警分別於八十九年八月二十一日一時許、同年九月八日一時五十分許、
    同年十月六日二十三時三十分許、同年十一月十六日二十一時十五分許，在桃園
    縣八德市○○路一二六八號前、中壢市○○○路○段一○五號前、桃園市○○路
    、復興路口慈護宮前、桃園縣中壢市○○○路○段三四七巷十九號前查獲，並分
    別扣得如附表所示甲○○所有供施用之毒品及吸食器等物。
二、案經灣桃園縣警察局八德分局、中壢分局、桃園分局報告臺灣桃園地方法院檢察
    署檢察官偵查起訴。
    理  由
一、右揭犯罪事實，業據被告甲○○坦承不諱，並有附表所示之扣案物可資佐證，又
    被告於前開時、地，為警查獲時所採集之尿液，經送桃園縣衛生局檢驗結果，分
    別呈安非他命、嗎啡陽性反應，復有被採尿人姓名編號對照表四份（參八十九年
    度毒偵字第四五四四號卷第五十六頁、八十九年度毒偵字第四九四五號卷第三十
    頁、八十九年度毒偵字第五四三○號卷第二十一頁、八十九年度毒偵字第六二一
    ○號卷第二十一頁）、桃園縣衛生局八十九年九月十九日（參上毒偵第四五四四
    號卷第五十七頁）、八十九年九月二十八日（參上毒偵第四九五四號卷第三十一
    頁）、八十九年十月二十日（參上毒偵第五四三○號卷第四十頁）、八十九年十
    二月三十日（參上毒偵第六二一○號卷第四十一頁）不法藥物尿液檢定書四份在
    卷可憑，扣案之毒品，經分別送法務調查局及憲兵司令部刑事鑑識中心鑑定，經
    鑑定結果確實分別為海洛因及安非他命，亦有法務部調查局八十九年九月十一日
    （８９）陸一字第８９１７１６３８號（參本院卷）、八十九年十月九日（８９
    ）陸一字第８９１７９３４６號（參上毒偵第四五四四號卷第六十頁）、八十九
    年十二月十二日（８９）陸一字第８９１８７８８１號（參上毒偵六二一○號卷
    第三十七頁）鑑定通知書及憲兵司令部九十年三月十六日（９０）綱得字第０３
    ２４４號、０３２４５號、０３２４６號、０３６９２號（參本院卷）鑑驗通知
    書可徵，足徵被告自白與事實相符，堪以採信。又被告前因施用毒品，經本院依
    職權裁定送觀察、勒戒，無繼續施用傾向，本院以八十九年度訴字第一三九三號
    為免刑判決確定，此有臺灣高等法院被告全國前案紀錄表在卷可按。被告五年內
    再犯施用毒品，再經本院以八十九年度毒聲字第六四六五號裁定送觀察、勒戒，
    觀察、勒戒結果，有繼續施用毒品傾向，經本院另以八十九年度毒聲字第七六五
    七號裁定送戒治處所施以強制戒治，復有臺灣桃園看守所附設勒戒處所有無繼續
    施用毒品傾向證明書（參上毒偵四五四四號卷第七十一頁）、上開二紙裁定附卷
    可考，事證明確，被告二犯施用第一級、第二級毒品之犯行，應可認定。
二、核被告所為，係犯毒品危害防制條例第十條第一項、第二項之罪。被告施用時所
    持有之第一、二級毒品及持有附表所示編號二之第一級毒品海洛因淨重二點一公
    克、安非他命驗餘淨重五點五一三三公克、編號三之第二級毒品安非他命驗餘淨
    重一點九四八六公克、編號四之第一級毒品海洛因淨重○點八四公克，係為供己
    施用，其持有之低度行為應為施用之高度行為所吸收，不另論罪。被告先後多次
    施用第一級、第二級毒品犯行，均時間緊接，犯罪構成要件相同，顯係各基於概
    括犯意為之，應依刑法第五十六條連續犯規定，論以一罪，並加重其刑。被告所
    犯上開各罪，犯意各別，行為不同，應分論併罰。又被告有如事實欄所載之科刑
    判決及執行情形，此有臺灣高等法院被告全國前案紀錄表及臺灣桃地方法院檢察
    署刑案資料查註紀錄表附卷可考，其於刑之執行完畢，五年內再犯本件有期徒刑
    以上之罪，為累犯，應依法遞加重其刑。公訴人係以被告於八十九年八月二十一
    日一時許回溯九十六小時、同年九月七日及十月六日二十三時三十分許回溯九十
    六小時非法施用第一、二級毒品，惟被告於本院訊問中供承自八十九年六月中旬
    至同年十一月十六日被查獲時為止，連續多次在其家中施用（參本院九十年四月
    十六日訊問筆錄），復有附表所示之各項扣案物品可佐，且被告短短三個月內，
    因施用第一級、第二級毒品，四次為警查獲，衡諸施用毒品成癮者，通常多有不
    斷多次施用之情況，是被告於本院所為之供述，應為可信，該未經起訴部分，與
    檢察官起訴之部分及移送併辦部分，被告係基於概括之犯意，為連續犯，屬裁判
    上之一罪，其一部起訴之效力及於全部，故本院自得併予審究，附此敘明。爰審
    酌被告前因施用毒品，業經觀察、勒戒後，又二犯施用毒品犯行，戕害己身，顯
    無悔改之意及犯後態度等一切情狀，分別量處如主文所示之刑，並定其應執行之
    刑。扣案之如附表所示編號二之第一級、第二級毒品、編號三之第二級毒品、編
    號四之第一級毒品，為被告供施用之毒品，不問屬於犯人與否，依毒品危害防制
    條例第十八條第一項前段沒收銷燬之，扣案之如附表所示編號三之吸食器具一組
    為供罪所用之物，且為被告所有，業據被告供明在卷，應依刑法第三十八條第一
    項第二款沒收。
三、另扣案之附表所示編號一之第一級毒品海洛因淨重四十八點二九公克、第二級毒
    品安非他命驗餘淨重十七點二九四六公克，被告迭於警、偵訊及本院審理中供稱
    是一位姓名年籍不詳，綽號「阿枝」之男子，置放於其所承租之ＬＩ－七八六九
    號車內，非其所有（參偵卷第五、三十九頁、本院九十年四月十六日訊問筆錄、
    九十年五月二十九日審判筆錄）；另編號四之第二級毒品安非他命驗餘淨重三十
    一點二三六六公克、電子秤一個、塑膠袋二一六個，是一名姓名年籍不詳，綽號
    「妖弟」之男子，交付其保管，亦據被告於警、偵訊，及本院審理時供明（參偵
    卷第六至八頁、第三十五頁、本院同上筆錄），徵以各扣得之毒品量甚多，又有
    電子秤、塑膠袋二百十六個，顯見被告持有各該扣得之物，非本件供己施用毒品
    之用，自不能為前開論罪科刑之施用毒品犯行所吸收，爰不另為沒收之諭知。至
    於被告持有上開毒品，是否另涉有毒品危害防制條例第五條第一項、第二項或第
    十一條第一項、第二項之罪，宜由檢察官另行偵辦處理。
據上論斷，應依刑事訴訟法第二百九十九條第一項前段，毒品危害防制條例第十條第
一項、第二項、第十八條第一項前段，刑法第十一條前段、第五十六條、第四十七條
、第五十一條第五款、第三十八條第一項第二款，判決如主文。
本案經檢察官鄭重文到庭執行職務。
中      華      民      國    九十      年      六      月     十二     日
         臺灣桃園地方法院刑事第二庭
                                       審判長法  官  王  兆  飛
                                             法  官  林  恆  吉
                                             法  官  李  桂  英
右正本證明與原本無異。
如不服本判決，應於判決送達後十日內向本院提出上訴狀( 應附繕本 )，上訴於
臺灣高等法院。
                                             書記官  梁  麗  雲
中      華      民      國    九十      年      六      月     十二    日
附錄本案論罪科刑法條全文：
毒品危害防制條例第十條第一項、第二項
施用第一級毒品者，處六月以上五年以下有期徒刑。
施用第二級毒品者，處三年以下有期徒刑。
附表：
┌──┬────┬────┬────────┬──────┬───────┐
│編號│查獲時間│查獲地點│扣得物品（公克）│沒收法條依據│相關偵卷案號  │
│    │        │        │                │            │              │
├──┼────┼────┼────────┼──────┼───────┤
│一  │89/8/21 │桃園縣八│海洛因淨重48.29 │扣案物品移請│毒偵四五四四號│
│    │1時許   │德市大興│安非他命驗餘    │檢察官另案偵│              │
│    │        │路1268號│淨重17.2946     │辦          │              │
│    │        │前      │                │            │              │
│    │        │LI-7869 │                │            │              │
│    │        │車內    │                │            │              │
│    │        │        │                │            │              │
├──┼────┼────┼────────┼──────┼───────┤
│二  │89/9/8  │桃園縣中│海洛因淨重2.1   │毒品危害防制│毒偵四九四五號│
│    │1時50分 │壢市中山│安非他命驗餘    │條例第十八條│              │
│    │許      │東路四段│淨重5.5133      │第一項前段  │              │
│    │        │105號前 │                │            │              │
│    │        │GG-4032 │                │            │              │
│    │        │車內    │                │            │            │
│    │        │        │                │            │              │
├──┼────┼────┼────────┼──────┼───────┤
│三  │89/10/6 │桃園縣桃│安非他命驗餘淨重│同右        │毒偵五四三○號│
│    │23時許  │園市三民│1.94            │            │              │
│    │        │路復興路│--------------- │------------│              │
│    │        │口慈護宮│吸食器一組      │刑法第三十八│              │
│    │        │前      │                │條第一項第二│              │
│    │        │於皮夾內│                │款          │              │
│    │        │        │                │            │              │
├──┼────┼────┼────────┼──────┼───────┤
│四  │89/11/16│桃園縣中│海洛因淨重0.84  │毒品危害防制│毒偵六二一○號│
│    │21時15分│壢市中山│                │條例第十八條│              │
│    │許      │東路三段│                │一項前段    │  │
│    │        │三四七巷│----------------│------------│              │
│    │        │十九號前│安非他命驗餘    │扣案物品移請│              │
│    │        │塑膠袋內│淨重31.2366     │檢察官另案偵│              │
│    │        │        │電子秤一檯      │辦          │              │
│    │        │        │                │            │              │
│    │        │        │                │            │              │
│    │        │        │                │            │              │
└──┴────┴────┴────────┴──────┴───────┘


司法院資訊處製作；財團法人民間司法改革基金會備份。
